# 不存在未实现收益时如单纯费用charge，集团内公司税率不一致导致的所得税费用要抵消吗

提问人：伤心者 时间：2020-02-12 12:12:36
如题，集团内A公司向B公司收取 100 的管理费收入，A公司税率15%，影响利润 15 ，B公司税率25%，影响利润-25 。
简单加总得所得税影响为-10，请问需要还原到 0 吗？我的理解是不需要哈，但没有找到相关案例，请各位指教，谢谢！

回答人：chenyiwei
合并报表层面不需要还原到零，该 10 是对外发生的与所得税相关的经济资源净流出，在合并报表层面体现为所得税费用。